臺灣臺南地方法院刑事判決　　　　　　　 96年度易字第752號
公　訴　人　臺灣臺南地方法院檢察署檢察官
被　　　告　丙○○
　　　　　　　　　　　號
上列被告因竊盜案件，經檢察官提起公訴（96年度偵字第7668號
），暨由公訴檢察官當庭言詞追加起訴（96年7月3日審判期日）
，本院判決如下：
    主  文
丙○○共同竊盜，累犯，處有期徒刑陸月，如易科罰金，以新臺
幣壹仟元折算壹日。扣案新臺幣伍佰元沒收。
    事  實
一、丙○○前於民國93年間因犯竊盜案件，經臺灣高雄地方法院
    以94年易字第330號判處有期徒刑7月，經上訴於臺灣高等法
    院高雄分院於94年9月30日以94年上易字第471號駁回上訴確
    定；復於95年間因犯詐欺罪，經同前開法院於95年6月29日
    以95年簡字第3087號判處有期徒刑3月，如易科罰金，以銀
    元3百元折算1日確定。前開竊盜案件於94年11月9日入監執
    行，於95年6月5日縮短刑期執行完畢出監，另詐欺罪部分，
    則於95年10月26日以易科罰金執行完畢，竟不知悔改、反省
    ，尊重他人財產權。
二、丙○○與丁○○（已於96年7月17日宣判）2人均因染有毒癮
    惡習，於96年5月9日11時許欲一同前往嘉南療養院參與戒除
    毒癮之替代療法，由丁○○騎乘車號YKK—100號重型機車後
    載丙○○，途經臺南市○區○○路3段37巷12號3弄後面倉庫
    ，見該倉庫鐵門未鎖，倉庫內放置許多工具及白鐵物品，即
    認為有機可趁，遂商議竊取後變賣，即共同基於意圖為自己
    不法所有之接續犯意聯絡，由丁○○乘坐在機車上並在倉庫
    外負責把風，另由丙○○入內將倉庫內之白鐵物品有白鐵烤
    肉架、白鐵桶等物品均先堆置在門口附近，因上開物品過大
    ，僅得分批載送進行變賣，丁○○、丙○○2人先載白鐵烤
    肉架載至「盛茂資源回收中心」做為廢鐵以新臺幣（下同）
    1,100元售予不知情之黃振吉，續於同日下午1時許，再至前
    開處所搬白鐵桶另行載往不詳處所變賣，所竊取變賣後贓款
    則由二人分花用，僅餘500元。嗣於是日下午1時30分許，經
    屋主甲○○從家中監視錄影機中發現丁○○、丙○○二人搬
    取物品之行竊行為，立即追出但未追上，甲○○即進行檢視
    倉庫內許多白鐵物品、電鑽、焊接工具等物均遭丁○○、丙○○二人挪動放置較易搬取位置，並於是日下午3時許，自
    監視錄影機中發現丁○○、丙○○2人再度返回該處欲繼續
    搬取白鐵物品進行變賣即報警，當場由警方逮捕丁○○、丙○○2人，並扣得贓款5百元。
三、案經臺南市警察局第一分局報請臺灣臺南地方法院檢察署檢
　　察官偵查起訴，暨由公訴檢察官於96年7月13日審判期日以
    言詞追加起訴。
    理  由
一、上開被告丙○○行竊之犯罪事實，業據被告於警、偵訊及本
    院審理時坦承不諱，核與證人即失竊被害人甲○○、茂資源
    回收中心負責人黃振吉及共犯丁○○等人分別於警詢、偵查
    中所述及本院結證之情形相符，並扣得贓款5百元，亦有扣
    押物筆錄、扣押物品目錄表及贓物認領保管單、受理刑事案
    件報案三聯單、現場照片5幀、被告2人至證人甲○○倉庫行
    竊之監視錄影器翻拍相片3幀等資料在卷可稽，足認被告前
    開自白與事實相符，足以採信，是本件事證明確，被告上開
    竊盜犯行堪以認定。
二、核被告丙○○所為，係犯刑法第320條第1項之竊盜罪。被告
    與共犯丁○○就上開竊盜犯行，有犯意聯絡及行為分擔，應
    論以共同正犯。另公訴意旨雖認被告於96年6月5日當日3次
    前往證人甲○○之倉庫內行竊行為為數罪，應分論並罰，固
    非無見，惟據證人甲○○於本院審理時到庭證稱：伊前往倉
    庫內查視時，發覺許多白鐵物品及工具等均已遭被告丙○○
    及共犯蘇進興2人搬動位置，均放置在較易搬取之處，故認
    被告丙○○與共犯丁○○2人均會再返回搬取物品等語，足
    認被告丙○○與共犯丁○○所欲竊取之物品均屬大型白鐵物
    品，且因2人所騎乘之機車無法一次載運離開，而將所欲竊
    取之物先行搬至較易搬動之位置後，待變賣後再行至證人甲○○倉庫繼續搬所竊之物品，被告丙○○與共犯丁○○所欲
    竊取之物品，尚未完全置於自己實力支配之下，且竊盜行為
    尚未實施完畢並在持續中，是被告於密切接近之時間及同地
    實施，侵害同一法益，各行為之獨立性極為薄弱，依一般社
    會健全觀念，在時間差距上，難以強行分開，應視為數個舉
    動之接續施行，合為包括之一行為予以評價，屬接續犯。再
    被告有如事實欄所述之前案科刑及執行紀錄，有卷附臺灣高
    等法院被告前案紀錄表可按，渠等受有期徒刑之執行完畢，
    5 年以內故意再犯有期徒刑以上之本案竊盜罪，為累犯，應
    依刑法第47條第1項規定加重其刑。爰審酌被告正值青壯年
    ，具有完全謀生能力，不思正途賺取錢財，竟因染有毒品惡
    習而圖不勞而獲竊取他人財物，不僅漠視法令，並嚴重侵犯
    他人之財產權，兼衡被告犯罪後坦承犯行之態度，且被告所
    竊取被害人財物價值等一切情狀，量處如主文所示之刑。
三、扣案之現金5百元，係被告丙○○與共犯丁○○將所竊得之
    物變賣後所得贓款之剩餘款項，業據被告丙○○及共犯丁○○2人於警詢時供陳明確，為因犯罪所得之物，爰依刑法第
    23條第1項第3款之規定宣告收沒。
據上論斷，應依刑事訴訟法第299條第1項前段，刑法第28條、第
320條第1項、第47條第1項、第41條第1項、第38條第1項第3款，
刑法施行法第1條之1，判決如主文。
本案經檢察官乙○○到庭執行職務。
中　　華　　民　　國　　96　　年　　8 　　月　　30　　日
　　　　　　　　　刑事第十二庭  法　官  程克琳
以上正本證明與原本無異。
如不服本判決應於收受本判決後10日內向本院提出上訴書狀，並
應敘述具體理由。如未敘述上訴理由者，應於上訴期間屆滿後20
日內向本院補提理由書狀（均須按他造當事人之人數附繕本）「
切勿逕送上級法院」。
                                書記官  曾美滋
中　　華　　民　　國　　96　　年　　8 　　月　　30　　日
附錄本案論罪科刑法條
刑法第320條：
意圖為自己或第三人不法之所有，而竊取他人之動產者，為竊盜
罪，處5年以下有期徒刑、拘役或500元以下罰金。
意圖為自己或第三人不法之利益，而竊佔他人之不動產者，依前
項之規定處斷。
前二項之未遂犯罰之。
